臺灣臺中地方法院刑事判決　　　　　　　　　　　　九十一年度易字第一六八四號
　　公　訴　人　台灣台中地方法院檢察署檢察官
　　被　　　告　甲○○
右列被告因公共危險案件，經檢察官聲請簡易判決處刑（九十一年度偵字第六四七九
號），經本院台中簡易庭認不宜以簡易判決處刑，而改依通常程序審理，本院判決如
左：
    主  文
甲○○服用酒類，不能安全駕駛動力交通工具而駕駛，處拘役伍拾日，如易科罰金，
以參佰元折算壹日。
    事  實
一、甲○○於民國（下同）九十一年三月二十九日下午六時許，在台中縣烏日鄉○○
    路○路邊攤應友人之邀飲用高粱酒，其飲酒後吐氣所含酒精成份已達每公升○‧
    七二毫克以上，超過每公升○‧二五毫克之標準值甚多，已不能安全駕駛動力交
    通工具，仍貿然酒後駕駛其妻張美珠所有車牌號碼ＯＤ─三一八六號之綠色自用
    小客車欲返回台中市居所，於同日晚間九時三十分許（聲請書誤載為八時四十分
    ）駕駛上開自用小客車，途經台中縣烏日鄉○○路○段明道中學前，甲○○本應
    注意車前狀況，並隨時採取必要之安全措施，竟因酒醉而貿然前行撞及行人乙○
    ○致其受有頭部外傷、右手中指擦傷之傷害（其過失傷害部分，因乙○○並未提
    出告訴，業據乙○○陳明在卷），甲○○見狀旋將乙○○送醫急救，嗣經乙○○
    師長報案經警處理而查悉上情。
二、案經台中縣警察局烏日分局報請臺灣臺中地方法院檢察署檢察官聲請簡易判決處
    刑。
    理  由
一、訊據被告甲○○對於前開事實坦承不諱，核與被害人乙○○於警訊及本院審理時
    所陳述之情節相符，並有臺中縣警察局道路交通事故調查報告表一份、臺中縣警
    察局舉發違反道路交通管理事件通知單影本一份、中山醫學大學附設醫院診斷證
    明書一份、被告酒精測試值一紙及承辦本件車禍之警員馬得山所製作測試觀察職
    務報告書一紙在卷可稽，足徵被告自白與事實相符而得採信。雖被告曾辯稱伊當
    時確實很清醒云云，但查德國、美國之認定標準，對於酒精濃度呼氣已達每公升
    ○．五五毫克或血液中酒精濃度達○．一一％以上，肇事率為一般正常人之十倍
    ，認為已達不能安全駕駛之標準，此有法務部八十八年五月十八日法88檢字第00
    1669號函可資參考，且被告於前開事故發生後將被害人送醫救治，遲至同日晚間
    十時十一分許始為酒測，而測出高達○．七二mg/l，又承辦員警馬得山於當日測
    試觀察被告時亦記錄被告當時腳步不穩等情，足徵被告確已達不能安全駕駛之客
    觀條件，則被告前開辯解，自難採信。本件事證明確，被告犯行，洵堪認定。
二、核被告甲○○所為，係犯刑法第一百八十五條之三之服用酒類，不能安全駕駛動
    力交通工具而駕駛罪。爰審酌被告之犯罪動機、目的、所生危害及犯後坦承犯行
    ，並與被害人達成和解，業據被害人乙○○陳明在卷，復有卷附和解書影本一紙
    可憑等一切情狀，量處如主文所示之刑，並諭知易科罰金之折算標準，以資懲儆
    。
三、另聲請意旨以：被告甲○○於前開時地因酒醉駕駛上開自用小客車，復致人受傷
    ，而請求依道路交通管理處罰條例第八十六條第一項規定加重其刑云云。惟按道
    路交通管理處罰條例第八十六條第一項係規定「汽車駕駛人，．．酒醉駕車．．
    因而致人受傷或死亡，依法應負刑事責任者，加重其刑至二分之一。」即須汽車
    駕駛人酒醉駕車因而致人受傷，依法應負過失傷害罪責者，始加重其過失傷害罪
    之刑度，並非加重其重大違背安全駕駛罪之刑度甚明，公訴人於聲請書內為前開
    記載，容有誤會；再者，被告前開過失傷害行為，被害人並未提出告訴，已如前
    述，而刑法第二百八十四條第一項之過失傷害罪，依同法第二百八十七條之規定
    係告訴乃論之罪，該過失傷害犯行既欠缺告訴之訴追條件，本院自無從審酌，且
    本件聲請書內亦僅記載「核被告所為，係犯刑法第一百八十五條之三之公共危險
    罪嫌」等語，難認該過失傷害行為業已起訴，均附此敘明。
據上論斷，應依刑事訴訟法第四百五十二條、第二百九十九條第一項前段，刑法第一
百八十五條之三、第四十一條第一項前段、罰金罰鍰提高標準條例第二條，判決如主
文。
中      華      民      國    九十一    年      八      月     十六     日
                              臺灣臺中地方法院刑事第七庭
                                  法  官  夏  一  
右正本證明與原本無異。
如不服本判決，應於送達後十日內向本院提出上訴狀 （須附繕本） ，上訴於台灣高
等法院台中分院。
                                  書記官
中      華      民      國    九十一    年      八      月     十六     日
附錄論罪科刑法條：
刑法第一百八十五條之三：
服用毒品、麻醉藥品、酒類或其他相類之物，不能安全駕駛動力交通工具而駕駛者，
處一年以下有期徒刑、拘役或三萬元以下罰金。
